【裁判字號】    92,交訴,149
【裁判日期】    921126
【裁判案由】    公共危險等
【裁判全文】
臺灣高雄地方法院刑事判決                        九十二年度交訴字第一四九號
    公  訴  人  臺灣高雄地方法院檢察署檢察官
    被      告  乙○○
右被告因公共危險等案件，經檢察官聲請以簡易判決處刑（九十二年度偵字第一０五
五二號），本院高雄簡易庭認不宜逕以簡易程序審結，改依通常程序審理，本院判決
如左：
    主  文
乙○○因過失傷害人，累犯，處有期徒刑參月。又駕駛動力交通工具肇事，致人受傷
而逃逸，累犯，處有期徒刑柒月。應執行有期徒刑捌月。
    事  實
一、乙○○於民國九十一年間，因竊盜案件，經臺灣高雄地方法院以九十一年度鳳簡
    字第二六六號判處有期徒刑四月，如易科罰金，以參佰元折算壹日確定，於九十
    一年十八日執行完畢。復於九十二年三月十日下午六時四十五分許，駕駛車牌號
    碼ＯＦＹ—六二七號重型機車，沿高雄市前鎮區○○○路由北往南行駛，途經該
    路與凱旋路口時，本應注意汽車行駛時，駕駛人應注意車前狀況，並隨時採取必
    要之安全措施，而依當時天候晴朗、夜間有照明、視距良好、路面乾燥、無缺陷
    ，亦無障礙物，並無不能注意之情形，竟疏未注意及之，由後撞擊適沿同向由丙
    ○○（起訴書誤載為賴雅芳）騎乘之車牌號碼ＸＩＸ—０五０號重型機車，致丙
    ○○人車倒地，並受有左膝腫脹疼痛、左膝後十字韌帶斷裂之傷害。詎乙○○明
    知其駕車撞擊丙○○所騎乘之機車而肇事，並已使丙○○倒地受有傷害，竟未停
    車查看丙○○之傷勢，亦未報警，反而迅速駕車逃離現場，因路人見狀報警，經
    警循線於同年四月十三日下午三時二十分許查獲。
二、案經丙○○訴由高雄市政府前鎮分局移送臺灣高雄地方法院檢察署檢察官偵查起
    訴。
    理  由
一、訊據被告乙○○固坦承：伊於右揭時間，駕車行經上開地點時，疏未注意車前狀
    況，自後撞擊告訴人丙○○騎乘之機車，伊看見告訴人摔倒等事實，惟矢口否認
    有肇事逃逸之犯行，並辯稱：伊無法看出告訴人韌帶斷掉，伊看見告訴人站起來
    要騎機車，伊才離開云云。
二、經查：
（一）被告於九十二年三月十日下午六時四十五分許，騎乘機車，沿高雄市○鎮區○
      ○路由北往南行駛，行經該路與凱旋路口時，疏未注意車前狀況，自後撞擊沿
      同向由告訴人騎乘之機車，致告訴人人車倒地，受有左膝腫脹疼痛、左膝後十
      字韌帶斷裂之傷害等事實，業據被告於偵訊及本院審訊時坦承明確，核與告訴
      人於警詢、偵訊及本院審訊中指訴情節相符，並有阮綜合醫院診斷證明書、道
      路交通事故現場圖、道路交通事故調查報告各一紙在卷可稽，被告前揭自白核
      與事實相符，應堪認定。
（二）按汽車行駛時，駕駛人應注意車前狀況及兩車併行之間隔，並隨時採取必要之
      安全措施，道路交通安全規則第九十四條第三項定有明文。被告在右揭時、地
      ，駕駛機車，本應注意上開規定，且依前開道路交通事故調查報告表所載，並
      對照卷附道路交通事故調查表各欄項目明細內容，事故發生當時，天候晴朗、
      夜間有照明、視距良好、路面乾燥、無缺陷、亦無障礙物，並無不能注意之情
      形，竟疏未注意前方由告訴人騎乘之機車，致其所騎乘之機車撞擊由告訴人所
      騎乘之機車而肇事，並導致告訴人受傷，足認被告駕駛行為顯有過失至明。又
      告訴人既因本件車禍而受傷，與被告之過失行為間，顯然有相當因果關係，是
      被告過失致傷害之犯行，洵堪認定。
（三）被告自後撞擊告訴人，致告訴人人車倒地受傷，而被告見告訴人人車倒地受傷
      ，未停在現場，亦未將告訴人送醫，隨即騎乘機車離開現場等情，亦據告訴人
      指訴明確，且被告亦自承：肇事後，伊知道告訴人跌倒，伊沒有下車處理，伊
      以為只是小擦傷等語（見九十二年五月二十七日偵訊筆錄、本院九十二年十月
      二十四日訊問筆錄、九十二年十一月十二日審理筆錄），從而，被告明知肇事
      致告訴人受傷，竟未將告訴人送醫，其肇事逃逸之犯行，洵可認定，其辯稱：
      伊看見告訴人站起來要騎機車，伊才離開云云，顯不足採。
（四）綜上所述，被告前開過失傷害及肇事逃逸之犯行，事證明確，應依法論科。
二、被告乙○○所為，核係犯刑法第二百八十四條第一項之普通過失傷害罪及第一百
    八十五條之四之肇事遺棄罪。所犯二罪間，犯意各別，行為互異，應分論併罰。
    又被告前於九十一年間，因竊盜案件，經本院以九十一年度鳳簡字第二六六號判
    處有期徒刑四月，如易科罰金，以參佰元折算一日確定，於九十一年十八日執行
    完畢等情，有臺灣高等法院被告全國前案紀錄表、刑案資料查註紀錄表各一份在
    卷可稽，其受有期徒刑執行完畢後，五年以內再犯有期徒刑以上之本罪，為累犯
    ，應依法加重其刑。爰審酌被告疏未注意遵守交通規則，肇事後，未即時將告訴
    人送醫救治，且至今尚未與告訴人達成和解，其量刑本不宜從寬，惟念其犯後大
    部分犯行等一切情狀，分別量處如主文所示之刑，並定應執行刑。
據上論斷，應依刑事訴訟法第二百九十九條第一項前段、第四百五十二條，刑法第一
百八十五條之四、第二百八十四條第一項、第四十七條、第五十一條第五款，罰金罰
鍰提高標準條例第一條前段，判決如主文。
本案經檢察官甲○○到庭執行職務。
中      華      民      國     九十二     年    十一    月    二十六    日
                                臺灣高雄地方法院刑事第六庭
                                    審判長法官    李政庭
                                          法官    何秀燕
                                          法官    蘇雅慧
右正本證明與原本無異。
如不服本判決，應於判決送達後十日內，向本院提出上訴狀。
                                        書記官    林誠桂
中      華      民      國     九十二     年    十一    月    二十七    日
附錄本判決論罪科刑法條全文：
中華民國刑法第一百八十五條之四
駕駛動力交通工具肇事，致人死傷而逃逸者，處六月以上五年以下有期徒刑。
中華民國刑法第二百七十六條
因過失致人於死者，處二年以下有期徒刑、拘役或二千元以下罰金。
從事業務之人，因業務上之過失犯前項之罪者，處五年以下有期徒刑或拘
役，得併科三千元以下罰金。


司法院資訊處製作；財團法人民間司法改革基金會備份。
